# 请教陈版，合并类型的判断及处理。

提问人：xw091011 时间：2020-02-15 22:04:09
实务中遇到以下案例，A集团公司持有B公司100%股权，B公司持有C公司100%股权，C公司持有D公司70%股权，A集团直接持有E公司100%股权， A集团旗下E公司 与X集团新设成立 F股份公司，E公司持有F公司40%股权，董事会成员双方相等人数，F公司总经理由A集团委任，财务总监由A集团、X集团各委任一名，A集团将F公司并表（B公司持有C公司长投账面价值103,500,000元，C公司持有D公司长投账面价值103,500,000元，C公司实收资本103,500,000元）以 2019 年 12 月 10 日为审计、评估基准日对A集团旗下C公司、D公司进行审计、评估，经审计C公司基准日净资产 103,473,934.74元，经评估C公司基准日净资产 72,456,106.96元；经审计D公司基准日净资产59,194,358.96元 ，经评估D公司基准日净资产 59,188,817.46元。 2019 年 12 月 20 日 F股份公司以 72,456,106.96元对价收购B公司持有C公司股权。 问题 1 、F股份公司收购B公司持有C公司股权，是同一控制下企业合并还是非同一控制下合并问题 2 ：B公司持有C公司长投103,500,000元与收到对价72,456,106.96元如何处理问题 3 ：合并报表中，F公司对C公司长投 72,456,106.96元（非同一控制下合并）与C公司实收资本 103,500,000元 如何抵消

回答人：chenyiwei
1 、首先在于判断A集团是否控制F公司。从“E公司持有F公司40%股权，董事会成员双方相等人数”来看，个人认为A控制F的依据不足。建议对此谨慎考虑。如果A可以控制F，则F取得C的控制权为同一控制下合并；反之则为非同一控制下合并。
2 、因为是以标的股权评估值成交，故B应确认处置损失。但需考虑该减值问题在前期是否已经存在，是否需在个别报表和合并报表层面对其计提减值准备，前期未计提是否构成前期差错等问题。
3 、如果构成非同一控制下合并，则F对C的投资成本与购买日C的可辨认净资产公允价值抵销，差额确认商誉或负商誉，不是单独将长期股权投资与C公司的实收资本相抵销。